【裁判字號】    98,家訴,33
【裁判日期】    980716
【裁判案由】    認領之訴
【裁判全文】
臺灣臺南地方法院民事判決              98年度家訴字第33號
原      告  乙○○
            丙○○   住同上
被      告  甲○○   住臺南市.
上列當事人間請求認領事件，本院於中華民國98年7月8日言詞辯
論終結，判決如下：
    主     文
確認原告為被告之被繼承人蔡全安之非婚生子女。
被告之被繼承人蔡全安應認領原告。
訴訟費用由被告負擔。
    事實及理由
一、原告主張：原告生母與被告生父蔡全安同居而產下原告二人
    ，原告生父母因感情不睦而未辦理結婚，至民國61年，原告
    生母即帶原告二人離開生父。兩年前生父透過親友聯絡到原
    告而相認，原告二人於97年1月18日邀請生父、兄 (即被告)
    、嫂前來中興新村松濤園相聚團圓，並拍團圓照留念，生父
    蔡全安送原告金項鍊為見面禮。生父希望能認領原告二人，
    並設法想要與生母溝通，未料生父因車禍，亡於98年2月12
    日，心願未及達成。在生父喪禮中，原告二人以親生女兒身
    分參加。依民法第1067條規定認領之訴，於生父死亡後，得
    向生父之繼承人為之；民法第1065條規定，其經生父撫育者
    ，視為認領。原告幼年確曾經生父撫育，且生父確有認領原
    告之意願，託人尋找原告下落，為此，原告爰對蔡全安之繼
    承人即被告提起本件訴訟，請求被告之被繼承人蔡全安認領
    原告等語，並聲明：如主文所示。
二、被告則陳述：對原告主張沒有意見。
三、得心證之理由：
(一)原告主張其生母為訴外人顏寶環，其戶籍資料上生父欄之記載
  為父不詳，而訴外人蔡全安為被告之父，及蔡全安已於98年2
  月12日死亡等事實，此有原告所提戶籍謄本2件、訃文1件附卷
  供參，且為被告所不爭執，此一事實自堪以認定。
(二)按有事實足認其為非婚生子女之生父者，非婚生子女或其生母
  或其他法定代理人，得向生父提起認領之訴。前項認領之訴，
  於生父死亡後，得向生父之繼承人為之。生父無繼承人者，得
  向社會福利主管機關為之。民法第1067條定有明文。又非婚生
  子女在民法親屬編修正前出生者，修正之民法第1067條之規定
  ，亦適用之，民法親屬編施行法第10條第2項亦定有明文。查
  本件原告所主張之生父即蔡全安既已死亡，而被告係蔡全安之
  子女，為蔡全安現存之繼承人，依前開之規定，原告以蔡全安
  之繼承人為被告，提起本件訴訟，於法尚無不合。
(三)又查，原告主張伊為蔡全安與訴外人顏寶環所生之女一節，此
  經本院函請國立成功大學醫學院附設醫院對兩造進行親子血緣
  鑑定，經鑑定結果略為：「乙○○ (女，民國○○年○月○○日生
  ，身分證字號Ｚ000000000)與甲○○ (男，民國○○年○月○○日生
  ，身分證字號Ｚ000000000)之血緣關係，其總半血親關係指數
  (CHSI)為11.111104，血緣關係概率為91.743115%，兩人很有
  可能為同父異母之血緣關係。」、「丙○○ (女，民國○○年○
  月○○日生，身分證字號Ｚ000000000)與甲○○ (男，民國○○年○
  月○○日生，身分證字號Ｚ000000000)之血緣關係，其總半血親
  關係指數 (CHSI)為50.243443，血緣關係概率為98.048531%
  ，兩人極有可能為同父異母之血緣關係。」有國立成功大學醫
  學院附設醫院98年6月12日成附醫密字第0980010538號函所附
  之血緣鑑定報告書2份附卷可稽，佐以被告等對上開鑑定報告
  並不爭執，本院依上開證據為調查斟酌之結果，認原告主張其
  為已死亡之蔡全安與訴外人顏寶環所生之女之事實，可信為真
  實。
(四)綜上所述，本件原告既為蔡全安之非婚生子女，則原告於蔡全
  安死亡後，以蔡全安之被繼承人即甲○○為被告，請求確認原
  告為被告之被繼承人蔡全安之非婚生子女，並依民法第1067條
  第2項規定，請求被告之被繼承人蔡全安應認領原告，核屬有
  據，應予准許。
四、據上論結：本件原告之訴為有理由，依民事訴訟法第78條、
    第85條第1項前段，判決如主文。
中    華    民    國    98    年    7    月    16    日
                  家事法庭法  官  林 富 郎
以上正本證明與原本無異。
如對本判決上訴，須於判決送達後20日之不變期間內，向本院提
出上訴狀，應附具繕本並繳納上訴費用。
中    華    民    國    98    年    7    月    16    日
                          書記官  劉 毓 如


司法院資訊處製作；財團法人民間司法改革基金會備份。
